臺灣士林地方法院小額民事判決
                                   110年度湖小字第1143號
原      告  華南產物保險股份有限公司

法定代理人  陳文智  
訴訟代理人  林鼎鈞  
            蔡明軒  
被      告  傅心怡  
上列當事人間請求損害賠償事件，經本院於民國110年9月27日言
詞辯論終結，判決如下：
    主  文
被告應給付原告新臺幣壹萬玖仟陸佰肆拾參元，及自民國一百一
十年八月二十日起至清償日止，按週年利率百分之五計算之利息
。
原告其餘之訴駁回。
訴訟費用新臺幣壹仟元，由被告負擔五分之三，餘由原告負擔。
本判決原告勝訴部分得假執行。
    理由要領
一、原告主張：被告於民國109年6月3日12時0分許，駕駛車牌號
    碼0000-00號自用小客車（下稱肇事車輛）行經臺北市○○區○
    ○街000號時，因未注意車前狀況，致撞擊在劃有紅線路段停
    放於該處之原告承保、訴外人宋金樺（下稱其名）所駕駛之
    車牌號碼000-0000號租賃小客車（下稱系爭車輛），造成系
    爭車輛左後視鏡受損，原告業依保險契約賠付系爭車輛修復
    費用新臺幣（下同）3萬2,921元，爰依民法第184條第1項前
    段、第191條之2、第196條、保險法第53條第1項規定提起本
    件訴訟等語。並聲明：被告應給付原告3萬2,921元及自起訴
    狀繕本送達翌日起至清償日止，按週年利率5%計算之利息。
二、被告則以：系爭車輛亦有違規停車之過失等語，以資抗辯。
    並聲明：原告之訴駁回。
三、經查，原告主張被告駕駛肇事車輛於前揭時、地行駛時，因
    未保持安全距離，過失撞擊系爭車輛，致系爭車輛左後視鏡
    受損等情，業據提出估價單、發票等件為證（本院卷第17至
    21頁），故系爭車輛所受損害與被告上揭駕行為間，有相當
    因果關係，是原告主張被告就本件車禍肇事有所過失並應負
    損害賠償責任等情，應屬有據。
四、按負損害賠償責任者，除法律另有規定或契約另有訂定外，
    應回復他方損害發生前之原狀。第一項情形，債權人得請求
    支付回復原狀所必要之費用，以代回復原狀。民法第213條
    第1項、第3項定有明文。又物被毀損時，修復費用以必要者
    為限。其材料更換，既以新品替換舊品，計算材料零件之損
    害賠償數額時，應扣除折舊始屬合理。參考行政院所頒固定
    資產耐用年數表及固定資產折舊率之規定，自用小貨車之耐
    用年數為5年，依平均法每年折舊1/5，參酌營利事業所得稅
    查核準則第95條第6項規定，固定資產提列折舊採用平均法
    或定率遞減法者，以1年為計算單位，其使用未滿1年者，按
    實際使用月數相當於全年比例計算之，不滿1月者，以1月計
    。查，系爭車輛於108年7月出廠（本院卷第23頁），距案發
    時間109年6月3日，約1年，是系爭車輛更換零件部分之折舊
    額為4,860元【殘價＝取得成本÷（耐用年數＋1）即29,160÷（
    5＋1）＝4,860；折舊額＝（取得成本－殘價）×折舊率×年數，
    即（29,160－4,860）×1/5×1＝4,860】，是扣除折舊後，原告
    就零件更換得請求之必要費用為2萬4,300元（計算式：29,1
    60－4,860＝24,300）。上開費用再與工資3,761元合計，共為
    2萬8,061元（計算式：24,300＋3,761＝28,061），此即原告
    得請求賠償之金額，逾此範圍之請求，自屬無據。
五、又按損害之發生或擴大，被害人與有過失者，法院得減輕賠
    償金額，或免除之，民法第217條第1項定有明文。次按汽車
    在設有禁止停車標誌、標線之處所不得停車。道路交通安全
    規則第112條第1項第4款亦有明文。查，本件事故發生之位
    置係劃有禁止停車紅色標線之處，有卷附員警所拍攝之現場
    照片可佐（本院卷第40頁）。被告駕駛肇事車輛未注意車前
    狀況致生本件事故，固為肇事原因，然而宋金樺將系爭車輛
    停放於劃有紅線之路段，致該路段之路幅縮小，已妨害其他
    行進車輛之行車路線，則應認宋金樺違規停車於該處之行為
    亦為事故之原因，對於系爭車輛損害之發生亦與有過失，且
    為原告所不爭執（本院卷第58頁）。本院綜合審酌前開損害
    發生之過失情節，暨兩造本件過失行為程度對本件事故之影
    響，認過失比例應為被告70%、原告30%，應為公允。原告主
    張其僅為行政違規云云，尚非可採。是以原告僅得依被告之
    過失責任比例範圍為限，向被告請求賠償，即其得請求被告
    賠償之金額為1萬9,643元【計算式：28,061×70%＝19,643，
    元以下四捨五入】。
六、綜上，原告依民法第184條第1項前段、第191條之2、第196
    條、保險法第53條第1項規定，請求被告給付原告1萬9,643
    元，及自起訴狀繕本送達之翌日即110年8月20日起至清償日
    止，按週年利率5%計算之利息，為有理由，應予准許。逾此
    部分之請求，則無理由，應予駁回。
七、本件事證已臻明確，兩造其餘攻擊防禦方法及證據，經審酌
    後，認對於判決結果均無影響，爰不一一論述，併此敘明。
八、訴訟費用負擔之依據：民事訴訟法第79條。
中    華    民    國   110    年    10    月    14    日
                  內湖簡易庭法  官  鄭欣怡
以上正本係照原本作成。
如不服本判決，應於送達後20日內，向本院提出上訴狀並應記載
上訴理由，表明關於原判決所違背之法令及其具體內容與依訴訟
資料可認為原判決有違背法令之具體事實，如於本判決宣示後送
達前提起上訴者，應於判決送達後20日內補提上訴理由書(須附
繕本)。
中　　華　　民　　國　　110 　年　　10　　月　　14　　日
                            書記官  王盈淳